【裁判字號】    98,財管,25
【裁判日期】    980320
【裁判案由】    指定遺產管理人
【裁判全文】
臺灣高雄地方法院民事裁定              98年度財管字第25號
聲  請  人  永豐資財股份有限公司
法定代理人  乙○○
上列聲請人聲請選任被繼承人甲○○之遺產管理人事件，本院裁
定如下：
  主  文
選任蘇志成律師為被繼承人甲○○（男，民國38年5 月20日出生
，民國97年8 月11日死亡，身分證統一編號：Ｚ000000000號，生
前最後設籍：高雄市○鎮區○○街29號）之遺產管理人。
程序費用由新臺幣壹仟元被繼承人甲○○之遺產負擔。
  理  由
一、按「繼承開始時，繼承人之有無不明者，由親屬會議於一個
    月內選定遺產管理人，並將繼承開始及選定遺產管理人之事
    由，向法院報明」，「無親屬會議或親屬會議未於前條所定
    期限內選定遺產管理人者，利害關係人或檢察官，得聲請法
    院選任遺產管理人，並由法院依前項規定為公示催告」，民
    法第1177條、第1178條第2 項分別定有明文。準此，繼承人
    之有無不明者，得由與被繼承人有利害關係之人向法院聲請
    選任遺產管理人，核先敘明。
二、聲請意旨略以：被繼承人甲○○（男，民國38年5 月20日出
    生，身分證統一編號：Ｚ000000000號，生前最後設籍：高雄
    市○鎮區○○街29號）業於97年8 月11日死亡，其於死亡時
    遺有債務未為清償，為行使債權相關事宜，聲請人爰依法聲
    請選任遺產管理人等語。
三、經查：聲請人前開之主張，業據其提出臺灣台北地方法院97
    年度票字第2353號裁定及確定證明書、本院執行處通知、本
    院家事庭函，並經本院依職權調閱97年繼字第3077、3284號
    卷宗核屬相符，堪信屬實。揆諸首揭法條規定與前開說明，
    聲請人既為與被繼承人有利害關係之人，且無親屬會議或親
    屬會議未於繼承開始時起1 個月內選定遺產管理人，則其向
    本院聲請選任遺產管理人，自屬有據。
四、本院審酌被繼承人甲○○之繼承人均已拋棄繼承，且遺產管
    理人之職務，依民法第1179條之規定，並非無技術性之事務
    管理，仍須有一定學識、經驗之人始足任之。而律師不但具
    有法律規定之相關專業知識，其行止亦受有律師法之規範，
    是由其擔任被繼承人之遺產管理人，應稱妥適，爰選任蘇志
    成為被繼承人之遺產管理人，處理關於被繼承人遺產之相關
    法律關係。
五、依非訟事件法第157 條、第24條第1 項，裁定如主文。
中    華    民    國    98    年     3    月    20    日
                  家事法庭  司法事務官 鍾虎君
正本係照原本製作。
如對本裁定抗告須於裁定送達後10日內向本院提出抗告狀。
中    華    民    國    98    年    3     月    20    日
                            書  記  官  廖美玲


司法院資訊處製作；財團法人民間司法改革基金會備份。
